臺灣屏東地方法院刑事判決　　　　　　　　　　　　　九十三年度易字第一九六號
　　公　訴　人　臺灣屏東地方法院檢察署檢察官
　　被　　　告　甲○○
右列被告因違反毒品危害防制條例案件，經檢察官提起公訴（九十三年度毒偵字第四
六九號），本院裁定改依簡式審判程序審理後，判決如左：
     主  文
甲○○連續施用第二級毒品，累犯，處有期徒刑陸月，如易科罰金以參佰元折算壹日
。扣案之安非他命貳包（毛重約零點玖公克）沒收銷燬之。
     理  由
一、甲○○前因違反肅清煙毒條例案件，經本院以八十四年度訴字第九五六號判處有
    期徒刑三年八月確定，於民國八十五年三月二十一日入監執行，於八十六年十二
    月十一日獲准假釋出監，於假釋期間，復因施用毒品遭撤銷假釋，再入監接續執
    行前開假釋之殘刑一年十月六日，嗣於九十一年四月十一日縮刑期滿執行完畢。
    而甲○○於假釋期間施用毒品案件，經依本院八十九年度毒聲字第三二號裁定送
    觀察勒戒後，認有繼續施用毒品傾向，再依本院八十九年度毒聲字第六四三號裁
    定令入戒治處所施以強制戒治一年，於強制戒治執行滿三月後，成效經評定為合
    格，經本院以八十九年度毒聲字第一七二六號裁定停止戒治，所餘戒治期間付保
    護管束，並於九十年二月十八日交付保護管束期滿，而由臺灣屏東地方法院檢察
    署檢察官九十年二月二十八日以九十年度戒毒偵字第四四號不起訴處分確定。嗣
    甲○○復於九十一年間因施用第一級毒品海洛因及第二級毒品安非他命案件，為
    臺灣屏東地方法院檢察署檢察官聲請強制戒治並起訴，強制戒治部分經依本院九
    十一年度毒聲字第一○二二號裁定令入戒治處所施以強制戒治一年，於強制戒治
    執行滿三月後，成效經評定為合格，經本院以九十二年度毒聲字第七二號裁定停
    止戒治，所餘戒治期間付保護管束，而起訴部分則經本院判處應執行有期徒刑一
    年六月確定。惟甲○○於強制戒治執行完畢後五年內，復基於施用第二級毒品安
    非他命之概括犯意，自九十三年一月中旬起至九十三年三月二日中午止，在屏東
    縣屏東市中山公園廁所內，以將毒品置於燈泡內燒烤成煙霧吸食之方式，連續施
    用第二級毒品安非他命多次，約一星期施用一次。嗣於九十三年三月二日下午五
    時許，為警在屏東縣屏東市○○路查獲，並扣得甲○○所有安非他命二包（毛重
    ○．九公克）、海洛因二包（毛重○．九公克）及施用第一級毒品海洛因所用之
    注射針筒五支、止血帶一條、藥鏟子一支、空夾鏈袋五個等物（涉嫌施用第一級
    毒品海洛因部分，已經臺灣屏東地方法院檢察署檢察官移送本院併案審理）。
二、案經屏東縣警察局屏東分局報告臺灣屏東地方法院檢察署檢察官偵查起訴。
     理  由
一、右揭犯罪事實，迭據被告甲○○於警詢、偵查及本院審理時自白不諱，且有查獲
    毒品初步檢驗報告表一紙、照片四張、屏東縣衛生局煙毒及麻醉藥品類委託檢驗
    結果通知書一份及扣案之安非他命二包（毛重○．九公克）可資佐證，足認被告
    之自白與事實相符，應堪採信。又被告於假釋期間施用毒品案件，經依本院八十
    九年度毒聲字第三二號裁定送觀察勒戒後，認有繼續施用毒品傾向，再依本院八
    十九年度毒聲字第六四三號裁定令入戒治處所施以強制戒治一年，於強制戒治執
    行滿三月後，成效經評定為合格，經本院以八十九年度毒聲字第一七二六號裁定
    停止戒治，所餘戒治期間付保護管束，並於九十年二月十八日交付保護管束期滿
    ，而由臺灣屏東地方法院檢察署檢察官九十年二月二十八日以九十年度戒毒偵字
    第四四號起訴處分確定。嗣甲○○復於九十一年間因施用第一級毒品海洛因及第
    二級毒品安非他命案件，為臺灣屏東地方法院檢察署檢察官聲請強制戒治並起訴
    ，強制戒治部分經依本院九十一年度毒聲字第一○二二號裁定令入戒治處所施以
    強制戒治一年，於強制戒治執行滿三月後，成效經評定為合格，經本院以九十二
    年度毒聲字第七二號裁定停止戒治，所餘戒治期間付保護管束，而起訴部分則經
    本院判處應執行有期徒刑一年六月確定等情，有上開不起訴處分書及臺灣高等法
    院被告全國前案紀錄表各一份在卷可參。是被告於強制戒治執行完畢釋放後，五
    年內復行施用第二級毒品安非他命之罪行，事證已臻明確，被告犯行堪以認定，
    依法應予論科。
二、核被告甲○○所為，係犯毒品危害防制條例第十條第二項之罪。被告施用毒品前
    後持有毒品之低度行為，為施用毒品之高度行為所吸收，不另論罪。又被告先後
    多次施用安非他命犯行，時間緊接，犯罪構成要件相同，顯均係基於概括犯意為
    之，應依連續犯之規定論以一罪，並加重其刑。而被告前因違反肅清煙毒條例案
    件，於八十五年二月十二日經本院以八十四年度訴字第九五六號判處有期徒刑三
    年八月確定，於八十五年三月二十一日入監執行，於八十六年十二月十一日獲准
    假釋出監，於假釋期間，復因施用毒品遭撤銷假釋，再入監接續執行前開假釋之
    殘刑一年十月六日，嗣於九十一年四月十一日縮刑期滿執行完畢，此有臺灣高等
    法院被告全國前案紀錄表一份在卷可稽，其於五年以內再犯本件有期徒刑以上之
    罪，為累犯，應依刑法第四十七條之規定加重其刑，並依法遞加之。爰審酌被告
    長期施用毒品對於本身及家庭均造成相當之危害，及其犯罪之動機、目的、手段
    、方法、犯後態度等一切情狀，量處如主文所示之刑，並諭知易科罰金之折算標
    準。扣案之安非他命二包（毛重○．九公克），依毒品危害防制條例第十八條第
    一項前段之規定宣告沒收銷燬之。
據上論斷，應依刑事訴訟法第二百七十三條之一第一項、第二百九十九條第一項前段
，毒品危害防制條例第十條第二項、第十八條第一項前段，刑法第十一條前段、第五
十六條、第四十七條、第四十一條第一項前段，罰金罰鍰提高標準條例第二條，判決
如主文。
本案經檢察官莊啟勝到庭執行職務。
中      華      民      國      九十三    年      四      月    三十    日
                                      臺灣屏東地方法院刑事第五庭
                                          法  官   楊文廣
右正本證明與原本無異。
如不服本判決應於收受本判決後送達後十日內向本院提出上訴書狀，其未敘述上訴理
由者，並得於提起上訴後十日內向本院補提理由書狀（均須按他造當事人之人數附繕
本 ）「切勿逕送上級法院」
                                          書記官   陳月珍
中      華      民      國      九十三    年      四      月    三十    日
附錄所犯法條：
毒品危害防制條例第十條第二項
施用第二級毒品者，處三年以下有期徒刑。
